【裁判字號】    98,抗,324
【裁判日期】    981113
【裁判案由】    停止執行
【裁判全文】
臺灣高等法院高雄分院民事裁定           98年度抗字第324號
抗  告  人  乙○○
                        號
抗  告  人  甲○○
上列抗告人因與相對人馬來西亞商富析資產管理股份有限公司台
灣分公司間聲請停止執行事件，對於民國98年10月19日臺灣高雄
地方法院98年度審聲字第327 號所為裁定提起抗告，本院裁定如
下：
    主  文
抗告駁回。
抗告程序費用由抗告人負擔。
    理  由
一、原審依本件抗告人之聲請，以其已提起98年度審重訴字第40
    8 號第三人異議之訴，而聲請准予提供擔保裁定停止原法院
    98年度司執字第90244 號強制執行程序等情，經調閱上開案
    卷核明，應予准許，惟審酌本件相對人因未能即時受償所可
    能之損害，強制執行之債權額（本金及、已核算而未受償之
    利息違約金）為新台幣（以下同）15,027,508元，高於系爭
    不動產之價額9,284,635 元（因尚未鑑價，故以稅務電子閘
    門財產所得9,284,635 元為計算），再參酌聲請人提起之第
    三人異議之訴，屬得上訴至第三審之事件，依司法院頒布之
    辦案要點規定，第一、二、三審辦案期限合計4 年4 月，以
    法定週年利率5%計算，相對人之所受損害應為2,011,670 元
    （計算式：9,284,635 元×5%×52/12 ＝2,011,670 元），
    因而酌定抗告人應供擔保金額為2,011,670 元。
二、抗告意旨僅對於原審所定擔保金額不服，略謂：抗告人可能
    因拍賣後無法回復土地所有權，且抗告人之財產既已為相對
    人查封在案，抗告人已無法為任何處分，相對人他日勝訴仍
    得就查封之財產繼續執行尚無重大損害可言，請求准予免供
    擔保云云。經核尚屬無據，不能准許，其抗告並無理由，應
    予駁回。
三、據上論結，本件抗告為無理由，依強制執行法第30條之1 ，
    民事訴訟法第495 條第1 項、第449 條第1 項、第95條、第
    78條 ，裁定如主文。
中    華    民    國    98    年    11    月    13    日
                            民事第一庭
                                審判長法官  黃金石
                                法      官  謝肅珍
                                法      官  林健彥
以上正本證明與原本無異。
如不服本裁定應於送達後10日內向本院提出再抗告狀（並按他造
當事人之人數附繕本），並繳納再抗告費新臺幣1,000 元。
再為抗告僅得以適用法規顯有錯誤為理由，並應委任律師為代理
人。
中    華    民    國    98    年    11    月    13    日
                                書  記  官  黃富美
附註：
抗告人之配偶、三親等內之血親、二親等內之姻親，或抗告人為
法人、中央或地方機關時，其所屬專任人員具有律師資格並經法
院認適當者，亦得為第三審代理人。
抗告人或其法定代理人具有律師資格者及前項情形，應於提起抗
告或委任時釋明之。


司法院資訊處製作；財團法人民間司法改革基金會備份。
